臺灣板橋地方法院刑事判決　　　　　　　　　　　　九十一年度交易字第五四八號
　　公　訴　人　臺灣板橋地方法院檢察署檢察官
　　被　　　告　乙○○　男　三.
右列被告因過失傷害案件，經檢察官提起公訴（九十一年度偵字第一七二七二號），
本院判決如左：
    主  文
乙○○因過失傷害人，處拘役伍拾伍日，如易科罰金，以參佰元折算壹日。
    事  實
一、乙○○於民國九十一年二月二十六日九時許，駕駛車牌號碼Ｅ３─５０６２號自
    用小客車行駛至臺北縣中和市○○路一二七號前停車格內停車，欲開啟車門之際
    ，本應注意行人、車輛並讓其先行，而依當時情形，又無不能注意之情事，竟疏
    於注意其左後方來車，未讓其先行而貿然開啟車門，適有甲○○騎乘腳踏車於通
    過上址時，見狀已閃避不及，當場撞上該自用小客車之左前門側，因此人車倒地
    ，致甲○○受有胸椎第十二節及腰椎第一節壓迫性骨折等傷害。
二、案經甲○○訴由臺北縣政府警察局土城分局報告臺灣板橋地方法院檢察署檢察官
    偵查起訴。
    理  由
一、訊之被告乙○○固於警訊及偵審中對其於右開時、地與告訴人甲○○發生車禍肇
    事，甲○○因此受有傷害之事實均坦認屬實，惟矢口否認該件車禍係肇因其過失
    所致，辯稱：伊係停在合法停車位上，門開著已超過三十秒，是告訴人撞到伊，
    並非伊撞上告訴人云云。惟按車輛行駛時，於路邊停車，欲開啟車門時，應注意
    行人、車輛並讓其先行，此為道路交通安全規則第一百十二條第十五款前段所明
    文規定。被告駕車自應注意上述道路交通安全規定。經查，本件肇事當時既係早
    上九時，依卷附道路交通事故調查報告表之記載及四紙照片所示，當時天候晴，
    日間自然光線充足，視距良好，又路面乾燥，並無缺陷，又告訴人所騎乘之交通
    工具係兩輪腳踏車，車速應不致過快，且其係順向靠右行駛，倘被告已在上開停
    車格內開啟車門超過三十秒，衡情告訴人應老早於抵達該處前即可看見上開狀況
    ，焉會明知前有障礙物的情形下，偏偏與自己過意不去而一頭撞上之理？是被告
    上開所辯是否屬實，尚非無疑。再者，被告於本院審理時聲稱：「當時我的門是
    打開著的，我正在鎖大鎖，但是門沒有全部打開，車子當時還在白線之內。我正
    在車子裡面整理東西」、「當時我一隻腳在門外，我開的門很小」等語，足徵被
    告當時忙於其車內事務，並末注意車外之來車狀況，應認告訴人指訴被告係突然
    開啟車門乙節為真。是縱被告路邊停車位置係於合法停車格內，然欲開啟車門時
    ，仍不能免除其注意行人、車輛並讓其先行之責。依當時情況，顯無不能注意之
    情形，竟疏不注意為之，以致肇事，致人受傷，被告應有過失。又告訴人因本件
    車禍受傷，有耕莘醫院診斷證明書各一紙附卷可稽。且被告過失駕駛行為，核與
    告訴人之受傷間，具有相當因果關係。本件事證明確，被告犯行堪以認定。
二、核被告所為，係犯刑法第二百八十四條第一項前段之過失傷害罪。爰審酌被告前
    未曾犯罪，有臺灣高等法院被告全國前案紀錄表附卷可稽，素行良好，惟其因一
    時疏忽，過失情節非重，及本件犯罪對告訴人身體所生危害及被告犯罪後尚未與
    被害人達成和解，賠償被害人等一切情狀，量處如主文所示之刑，並諭知易科罰
    金之折算標準，以示懲儆。
據上論斷，應依刑事訴訟法第二百九十九條第一項前段，刑法第二百八十四條第一項
前段、第四十一條第一項前段，罰金罰鍰提高標準條例第一條前段、第二條，判決如
主文。
本案經檢察官曾文鐘到庭執行職務。
中      華      民      國      九十一      年    十二    月    三十一  日
                              臺灣板橋地方法院刑事第六庭
                                      法  官  林淑婷
右正本證明與原本無異
如不服本判決應於送達後十日內向本院提出上訴狀
                                      書記官  廖貞音
中      華      民      國      九十一      年    十二    月    三十一  日
附錄本案論罪科刑法條全文
中華民國刑法第二百八十四條第一項：
因過失傷害人者，處六月以下有期徒刑、拘役或五百元以下罰金，致重傷者，處一年
以下有期徒刑、拘役或五百元以下罰金。
